臺灣彰化地方法院北斗簡易庭小額民事判決
110年度斗小字第395號
原      告  兆豐產物保險股份有限公司

法定代理人  梁正德  
訴訟代理人  林嘉鴻  
複代理人    沈傳芳  
被      告  林明慶  


上列當事人間請求損害賠償事件，本院於民國111年3月22日言詞
辯論終結，判決如下：
    主  文
被告應給付原告新臺幣壹萬陸仟壹佰肆拾捌元，及自民國一一○
年九月八日起至清償日止，按年息百分之五計算之利息。
訴訟費用（除減縮部分外）新臺幣壹仟元由被告負擔。
本判決第一項得假執行；但被告如以新臺幣壹萬陸仟壹佰肆拾捌
元為原告預供擔保，得免為假執行。
    事實及理由
一、按訴狀送達後，原告不得將原訴變更或追加他訴；但擴張或
    減縮應受判決事項之聲明者，不在此限，民事訴訟法第255
    條第1項第3款定有明文。此規定於小額訴訟程序仍適用之，
    此參同法第436條之23準用同法第436條第2項規定自明。查
    本件原告起訴時聲明原為：被告應給付原告新臺幣（下同）
    28,010元，及自起訴狀繕本送達翌日起至清償日止，按年息
    5%計算之利息；嗣於民國110年11月16日當庭變更聲明為被
    告應給付原告16,148元，及自起訴狀繕本送達翌日起至清償
    日止，按年息5%計算之利息，核屬減縮應受判決事項之聲明
    ，合於前揭規定，應予准許。
二、原告主張：被告於109年11月12日，駕駛車牌號碼0000-00號
    自用小客車（下稱系爭A車），行經彰化縣○○市○○路000號前
    ，因未保持安全距離之過失，擦撞原告所承保、訴外人林明
    駿所有並駕駛之車牌號碼000-0000號自用小客車（下稱系爭
    B車），致系爭B車受損（下稱系爭事故）。系爭B車經送廠
    修復，原告已依約賠付修復費用28,010元（含工資3,927元
    、烤漆10,903元、零件13,180元），另零件折舊後為1,318
    元，依保險法第53條第1項之規定取得代位求償權，爰依民
    法第191條之2、第184條第1項前段及保險法第53條第1項之
    規定提起本件訴訟等語，並聲明：如上開變更聲明所示。
三、被告則以：
　㈠本件事故發生時，伊有打電話給對方，說伊願意賠償，因為
    伊有認識的車行，系爭A車也要估價，伊是從後方撞到對方
    ，雙方都到伊認識的車行估價好不好，伊願意負責對方損壞
    部分。後來對方的車主不接伊的電話，伊就聯絡不到對方車
    主，對方打電話來要求去原廠修理，伊說估價好跟伊講價格
    ，結果對方第一次說13,000 元，再來跟伊說18,000元，第
    三次跟伊講30,000元，伊覺得不合理。系爭A車與系爭B車市
    價的價錢應該差不多，系爭A車損害比系爭B車嚴重，系爭A
    車才估價16,000 元，系爭B車只是後方保險桿撞到而已，對
    方當初第一次說13,000 元伊可以接受，結果又改了二次價
    錢，這樣伊沒辦法接受。當初雙方的對話，伊有錄音在手機
    內。
　㈡本件車禍發生時，伊下車查看，對方都沒有下來，伊過去到
    門邊，看對方當時是在講電話，這個筆錄對方都沒有承認，
    伊不知道這通電話是在車禍前或車禍後才打的，而且對方也
    有說當初對方急煞，對方也想要左轉，可是只是方向盤沒有
    轉而已，是有這個想法，對方明顯有分心駕駛，這樣要伊全
    責賠償，伊是感覺比較沒有道理。
  ㈢本件車禍發生隔天晚上，伊打電話說要賠償對方，對方有講
    到對方想要左轉，但方向盤沒有轉，而且車禍發生後，伊過
    去看到對方在講電話，但伊不知道對方是在發生車禍前講電
    話或是車禍後講電話，這是伊跟對方講電話用擴音方式錄下
    跟對方對話的內容，庭呈錄音光碟等語。並聲明：原告之訴
    駁回。
四、得心證之理由：
  ㈠原告主張其所承保之系爭B車於上開時、地與系爭A車發生擦
    撞造成受損，而原告業已支出系爭B車必要修復費用等事實
    ，業據其提出車險理賠計算書、系爭B車行照、道路交通事
    故當事人登記聯單、現場圖、初步分析研判表、中部汽車股
    份有限公司彰化服務廠估價單、系爭B車受損照片、統一發
    票、賠款滿意書等件為證，並經本院調取交通事故資料（含
    現場圖、道路交通事故調查報告表㈠及㈡-1、道路交通事故談
    話紀錄表、道路交通事故初步分析研判表、事故照片）核閱
    屬實，自堪信為真。
　㈡又本件道路交通事故初步分析研判表及道路交通事故現場圖
    ，已記載被告駕駛系爭A車因未保持行車安全距離，與系爭B
    車發生交通事故等語，互核與被告於系爭事故警詢調查時陳
    稱：伊所駕系爭A車原本在等紅燈，等綠燈起步時，伊跟著
    起步，但前面突然剎車，伊來不及反應所以跟前面車輛發生
    碰撞等語相符，是本件事故之發生，應是系爭A車未保持行
    車安全距離所致，被告對本件事故應負全部肇事責任，從而
    ，原告本於侵權行為及保險代位之法律關係，請求被告負損
    害賠償責任，自屬有據。
　㈢被告雖以前詞抗辯林明駿駕駛系爭B車亦有過失一情，然被告
    對於此部分抗辯是否屬實，僅空言陳述並未舉證證明為真正
    ，自無法為被告有利之認定。
　㈣本件系爭B車修復支出之工資費用3,927元、烤漆費用10,903
    元、零件費用13,180元，此有上開中部汽車股份有限公司彰
    化服務廠估價單及發票可證。而依行政院所頒「固定資產耐
    用年數表」及「固定資產折舊率表」之規定，小客車耐用年
    數為5年，依定率遞減法每年折舊1000分之369，其最後1年
    之折舊額，加歷年折舊累計額，其總和不得超過該資產成本
    原額之10分之9。另依營利事業所得稅查核準則第95條第6項
    規定「固定資產提列折舊採用定率遞減法者，以1年為計算
    單位，其使用期間未滿1年者，按實際使用之月數相當於全
    年之比例計算之，不滿1月者，以月計」。系爭B車係於103
    年7月出廠，至系爭事故發生時間109年11月12日止，實際使
    用期間已逾5年，依上開方式扣除折舊後，其零件部分必要
    之修復費用額為1,318元〔計算式：13,180元-（13,180元0.
    9）＝1,318元〕，另工資費用3,927元、烤漆費用10,903元無
    需折舊，蓋其係修理付出之勞務代價，為回復原狀時必要支
    出之費用，並無折舊可言，準此，原告承保車輛修復必要費
    用合計為16,148元〔計算式：1,318元+10,903元+3,927元＝16
    ,148元〕。
　㈤被告雖以前詞抗辯系爭B車多次變更修復費用，且系爭B車只
    是後方保險桿撞到而已等語。惟觀以該估價單修理項目為後
    保險桿、車距感知器、後擾流板等件，衡與系爭B車後方保
    險桿遭撞所可能產生之損害相符，是系爭B車因此更換後保
    險桿、車距感知器、後擾流板等件，應與常情並無相違，且
    被告對於此部分抗辯此情是否屬實，僅空言陳述並未舉證證
    明為真正，自無法為被告有利之認定。
  ㈥綜上所述，原告依保險法第53條第1項、民法第184條第1項前
    段、第191條之2、第196條之規定，請求被告給付16,148元
    及自起訴狀繕本送達翌日即110年9月8日至清償日止，按年
    息5%計算之利息，為有理由，應予准許。
五、本件原告勝訴部分，係依小額程序所為被告敗訴之判決，依
    民事訴訟法第436條之20規定，應依職權宣告假執行。並依
    同法第392條第2項，依職權為被告預供擔保，得免為假執行
    之宣告。
六、本件事證已臻明確，被告雖有陳報錄音光碟，但該錄音光碟
    內容並無影響本院上開判斷，故此部分並無調查之必要。兩
    造其餘之攻擊或防禦方法，及所援用之證據，經本院斟酌後
    ，認為與判決基礎之事實並無影響，均不足以影響本裁判之
    結果，自無庸一一詳予論駁之必要，併此敘明。
七、訴訟費用負擔之依據：民事訴訟法第78條。本件第一審訴訟
    費用（除減縮部分外）為1,000元（原告繳納）由敗訴之被
    告負擔。
中　　華　　民　　國　　111 　年　　4 　　月　　12　　日
                  臺灣彰化地方法院北斗簡易庭
                          法  官  楊鑫忠
以上正本係照原本作成。
如對本判決不服，得於送達後20日內以判決違背法令為理由，向
本院提起上訴狀(須附繕本)。
中　　華　　民　　國　　111 　年　　4 　　月　　12　　日

                          書記官  張清秀